# 请教陈版，关于轨道交通企业折旧年限的问题

提问人：sunny0207 时间：2023-07-13 10:29:15
请问轨道交通行业关于在建工程转固定资产后，有没有轨道企业相关折旧政策，折旧年限确定参考公司折旧年限设置？

回答人：chenyiwei
轨道交通企业作为上市公司和发债主体的案例较多，可以查阅相关公司公开披露的财务信息。